臺灣新北地方法院刑事判決　　　　　110年度審交易字第915號
公　訴　人　臺灣新北地方檢察署檢察官
被　　　告　劉奎宏


上列被告因公共危險案件，經檢察官提起公訴（110 年度偵字第
19260 號），被告於本院準備程序進行中，就被訴事實為有罪之
陳述，經本院告知簡式審判程序之旨，並聽取當事人之意見後，
裁定依簡式審判程序審理，判決如下：
    主  文                                              
劉奎宏駕駛動力交通工具，而有血液中酒精濃度達百分之零點零
五以上情形，累犯，處有期徒刑陸月，併科罰金新臺幣參萬元，
有期徒刑如易科罰金，罰金如易服勞役，均以新臺幣壹仟元折算
壹日。
    事  實
一、劉奎宏明知服用酒類後，將使其駕駛車輛之注意力降低，反
    應能力趨緩，危害其本身及其他用路人之行車安全，竟於民
    國110 年4 月19日20時至23時許，在新北市中和區中和路附
    近某卡拉OK店內飲用酒類後，仍於翌（20）日1 時許，在其
    血液中酒精濃度已達百分之0.05以上之狀態下，駕駛車號00
    -0000 號自用小客車，欲返回新北市○○區○○街000 巷00
    弄00號5 樓住處，而於道路上行駛。嗣於同日3 時37分許，
    劉奎宏駕駛上開自用小客車行經新北市○○區○○路000 號
    前時，因不勝酒力將車輛停在路邊休息（車輛引擎仍發動中
    ），經警到場盤查並徵得其同意後，委託亞東紀念醫院於同
    日7 時7 分許對劉奎宏抽血檢測，測得其血液酒精濃度仍達
    210mg/dL（即百分之0.21，換算呼氣酒精濃度約為每公升1.
    05毫克），而查悉上情。
二、案經新北市政府警察局板橋分局報告臺灣新北地方檢察署檢
    察官偵查起訴。
    理  由                                              
一、按除被告所犯為死刑、無期徒刑、最輕本刑為3 年以上有期
    徒刑之罪或高等法院管轄第一審案件者外，於第一次審判期
    日前之準備程序進行中，被告先就被訴事實為有罪之陳述時
    ，審判長得告知被告簡式審判程序之旨，並聽取當事人、代
    理人、辯護人及輔佐人之意見後，裁定進行簡式審判程序，
    刑事訴訟法第273 條之1 第1 項定有明文。經核本件被告所
    犯係死刑、無期徒刑、最輕本刑為3 年以上有期徒刑以外之
    罪，其於準備程序中就被訴之事實為有罪陳述，經法官告知
    簡式審判程序之旨，並聽取公訴人及被告之意見後，本院爰
    依首揭規定，裁定改依簡式審判程序進行審理，合先敘明。
二、上揭犯罪事實，業據被告劉奎宏於警詢、偵查及本院審理時
    均坦承不諱，復有新北市政府警察局吐氣酒精濃度檢測程序
    暨拒測法律效果確認單、新北市政府警察局板橋分局當事人
    酒精測定紀錄表、刑法第一百八十五條之三案件測試觀察紀
    錄表、新北市政府警察局舉發違反道路交通管理事件通知單
    影本、亞東紀念醫院檢驗報告各1 份、監視器暨密錄器錄影
    畫面翻拍照片共3 張（見偵卷第25頁至第31頁、第35頁、第
    45頁至第46頁）附卷可資佐證，足認被告前開自白與事實相
    符，應可採信。本件事證明確，其犯行堪以認定，應依法論
    科。
三、論罪科刑：
  ㈠核被告所為，係犯刑法第185 條之3 第1 項第1 款駕駛動力
    交通工具而血液中酒精濃度達百分之0.05以上罪。
  ㈡被告前因酒後駕車之公共危險案件，經本院以106 年度審交
    簡字第101 號判處有期徒刑6 月確定，於106 年6 月13日易
    科罰金執行完畢等情，有臺灣高等法院被告前案紀錄表1 份
    在卷可參，其於受有期徒刑之執行完畢後，5 年以內故意再
    犯本件有期徒刑以上之罪，為累犯，應依刑法第47條第1 項
    之規定加重其刑。又被告上開前案犯罪紀錄與本案罪名及犯
    罪類型相同，並無應予量處最低法定本刑之情形，則依累犯
    規定加重其刑，尚不至於發生罪刑不相當之情形，而與司法
    院釋字第775號解釋意旨無違，附此敘明。
  ㈢爰審酌被告前於①99年間因酒後駕車之公共危險案件，經本
    院以99年度交簡字第3269號判處罰金新臺幣7 萬元確定；②
    99年間因酒後駕車之公共危險案件，經本院以99年度交簡字
    第4253號判處有期徒刑3 月確定；③101 年間因酒後駕車之
    公共危險案件，經本院以101 年度交簡字第3190號判處有期
    徒刑4 月確定；④101 年間因酒後駕車之公共危險案件，經
    臺灣臺北地方法院以101 年度北交簡字第979 號判處有期徒
    刑6 月，併科罰金新臺幣10萬6,000 元，上訴後經同法院合
    議庭以101 年度交簡上字第16號駁回上訴確定；⑤105 年間
    因酒後駕車之公共危險案件，經本院以106 年度審交簡字第
    101 號判處有期徒刑6 月確定，此有前開被告前案紀錄表可
    參，竟未能記取教訓，本次又於服用酒類後血液中酒精濃度
    高達百分之0.21（即呼氣酒精濃度達每公升1.05毫克）之狀
    態下，仍心存僥倖，執意駕駛汽車於道路上行駛，危害公眾
    往來行車安全，顯見被告無視法律禁令，殊值非難，惟念其
    犯後坦承犯行，態度尚稱良好，及本次犯罪並未肇生交通事
    故，而未對他人之生命、身體、財產法益造成具體實害，兼
    衡其自陳高中肄業之智識程度，前從事餐飲業，現失業中，
    經濟狀況不佳，離婚，須扶養1 名未成年子女之生活情形（
    見本院卷第49頁）等一切情狀，量處如主文所示之刑，並諭
    知有期徒刑易科罰金及罰金易服勞役之折算標準。
據上論斷，應依刑事訴訟法第273 條之1 第1 項、第299 條第1
項前段，判決如主文。
本案經檢察官蔡景聖提起公訴，檢察官林亭妤到庭執行職務。
中    華    民    國   110    年    11    月     5    日
                刑事第二十三庭  法  官  藍海凝
上列正本證明與原本無異。
如不服本判決，應於判決送達後20日內敘明上訴理由，向本院提
出上訴狀 (應附繕本) ，上訴於臺灣高等法院。其未敘述上訴理
由者，應於上訴期間屆滿後20日內向本院補提理由書「切勿逕送
上級法院」。
                                 書記官  羅婉嘉
中    華    民    國   110    年    11    月    9     日
附錄本案論罪科刑法條全文：
中華民國刑法第185 條之3 
駕駛動力交通工具而有下列情形之一者，處2 年以下有期徒刑，
得併科20萬元以下罰金：
一、吐氣所含酒精濃度達每公升零點二五毫克或血液中酒精濃度
    達百分之零點零五以上。
二、有前款以外之其他情事足認服用酒類或其他相類之物，致不
    能安全駕駛。
三、服用毒品、麻醉藥品或其他相類之物，致不能安全駕駛。
因而致人於死者，處3 年以上10年以下有期徒刑；致重傷者，處
1 年以上7 年以下有期徒刑。
曾犯本條或陸海空軍刑法第54條之罪，經有罪判決確定或經緩起
訴處分確定，於五年內再犯第1 項之罪因而致人於死者，處無期
徒刑或5 年以上有期徒刑；致重傷者，處3 年以上10年以下有期
徒刑。